# Martín **Venegas M.**

#### LICEANCIADO EN SOCIOLOGÍA

Facultad de Ciencias Sociales, Universidad de Chile

□+56984791222 | ▼martin.venegas@ug.uchile.cl | ☑ Martin-Venegas-M | 届 martín-venegas-márquez

### Resumen

Actualmente Licenciado en Sociología y alumno tesista con proyecto titulado "Justificaciones de violencia y experiencias de injusticia: El caso de Chile post-estallido". Aficionado a la estadística, los métodos cuantitativos y la ciencia social abierta. He tenido la oportunidad de aprender sobre estos tópicos a través de distintos cursos, trabajos y formación autodidacta durante mi trayectoria universitaria, permitiendome formar una base sólida en lo que respecta al análisis de datos, uso de software y herramientas para la accesibilidad y reproducibilidad en la investigación. Abierto a toda instancia de aprendizaje que me permita poder contribuir a una investigación social rigurosa y accesible.

## **Estudios**

Universidad de Chile Santiago, Chile

LICENCIATURA EN SOCIOLOGÍA 2017-2020

# **Experiencia laboral**

Fondecyt Regular 1181239 Santiago, Chile

AYUDANTE DE INVESTIGACIÓN 2020-actua.

 Apoyo técnico en elaboración de artículos: procesamiento y análisis de datos, revisión de literatura y escritura académica. Investigador principal Cristian Cox.

Fundación Todo Mejora Santiago, Chile

PASANTE DE INVESTIGACIÓN

• Desarrollo y análisis de datos para Informe Bianual Programa Hora Segura 2019-2020 y otras actividades. Coordinadora Fernanda Barriga.

#### Nucleo de Sociología Contingente (NUDESOC)

Santiago, Chile

Socio-Investigador

Desarrollo de investigaciones en temáticas contingentes, especialmente acción colectiva, movimientos sociales y política. Presidenta del núcleo Camila Diaz.

#### Centro IDEA, Facultad de Ciencias Sociales, Universidad de Chile

Santiago, Chile

TUTOR DE APOYO AL APRENDIZAJE - LEA

2019-actual

• Acompañamiento y orientación en estrategias de estudio, escritura y lectura académica y contenidos de cátedra para estudiantes de Sociología (focalizado en ciclo básico). Encargada del programa Carla Gutierrez.

Semsum Consultoría Santiago, Chile

ENCUESTADOR 2018

 Aplicación de cuestionario para levantamiento de información respecto a opiniones en torno a Municipalidad de Lampa. Encargado Julián Goren

#### Conexium Consultoría y Cía. Ltda.

Santiago, Chile

Transcriptor

2017

• Encargado de transcribir entrevistas en profundidad y grupos focales para proyecto de investigación. Encargado de Gestión de Proyectos Luis Silva Gonzalez.

# **Experiencia académica**

#### Facultad de Ciencias Sociales, Universidad de Chile

Santiago, Chile

Ayudante de la cátedra Investigación Evaluativa

Primer Semestre 2021

 Apoyo y asesorías a estudiantes de cuarto año de la carrera de Sociología respecto elaboración de diseños de evaluación social. Profesora responsable Andrea Peroni.

#### Facultad de Ciencias Sociales, Universidad de Chile

Santiago, Chile

Ayudante de la cátedra Sociología de las Políticas Públicas

Segundo Semestre 2020

 Apoyo y asesorías a estudiantes de tercer año de la carrera de Sociología respecto a diseños de intervención social, elaboración de diagnosticos y uso de Marco Lógico. Profesor responsable Fernando Cámpos.

#### Facultad de Ciencias Sociales, Universidad de Chile

Santiago, Chile

AYUDANTE DE LA CÁTEDRA ESTADÍSTICA MULTIVARIADA

Primer Semestre 2020

Apoyo y asesorías a estudiantes de tercer año de la carrera de Sociología respecto a técnicas de análisis multivariado y desarrollo de investigación académica cuantitativa. Profesor responsable Juan Carlos Castillo.

#### Facultad de Ciencias Sociales, Universidad de Chile

Santiago, Chile

Ayudante de la cátedra Estrategias de Investigación Cuantitativa

Segundo Semestre 2019

 Apoyo y asesoría a estudiantes de segundo año de la carrera de Sociología respecto a métodología cuantitativa, especialmente en lo referido a construcción de herramientas, levantamiento de datos y analisis de datos. Profesor responsable Juan Carlos Castillo.

## **Aptitudes**

- Buena organización de tareas y planificación del tiempo.
- Habilidades en enseñanza-aprendizaje horizontal y dinámicas.
- Habilidades en comunicación oral.
- Habilidades en investigación y elaboración de informes.
- Habilidades en procesamiento y análisis de bases de datos.
- Habilidades en elaboración de instrumentos de levantamiento de datos.
- Dominio de software estadístico R/RStudio/RCloud.
- Dominio de lenguaje Markdown y versionamiento Git/Github.
- Dominio de gestores bibliográficos Mendeley y Zotero.
- · Dominio de Word.
- Manejo básico de Excel.
- Manejo básico de Python.
- Manejo básico de Atlas.Ti
- Manejo de inglés: lectura y escucha fluida, habla intermedia.
- Manejo básico de Portugués.

## Cursos afines

#### Facultad de Ciencias Sociales, Universidad de Chile Santiago, Chile

Ciencia Social Abierta: Herramientas para la Reproducibilidad, Colaboración y Comunicación de la

Investigación Social

HarvardX

Data Science: R Basics

2020

SuperDataScience Team Udemy

Python for Statistical Analysis 2020

Facultad de Ciencias Sociales, Universidad de Chile Santiago, Chile

ANÁLISIS MULTINIVEL 2019

Facultad de Ciencias Sociales, Universidad de Chile Santiago, Chile

Introducción a la Ciencia de los Datos

# Colaboración y autorías

- 1. Nudesoc. (2020). *Reporte metodologico Encuesta Zona Cero* [Preprint]. Open Science Framework. https://doi.org/10.31219/osf.io/45j9m
- 2. Nudesoc. (2020). *Informe de resultados oficial Encuesta Zona Cero* [Preprint]. Open Science Framework. https://doi.org/10.31219/osf.io/76mdz

- 3. Roessler, P., Ramaciotti, J. P., Bravo, S., Faiguenbaum, M., Pereira, I. O., Leyton, V., Laffert, A., Munoz, B., Venegas, M., Campos, F., Pedemonte, N. R., Lagos, T., & Vargas, F. (2020). Informe 3: Acceso a la vivienda y condiciones de habitabilidad de la poblacion migrante en Chile. Servicio Jesuita a Migrantes - TECHO-Chile -Facultad de Sociologia U. de Chile - Centro de Etica y Reflexion Social Fernando Vives SJ, U. Alberto Hurtado. Unpublished.
- Todo Mejora. (2020). Informe Programa Hora Segura 2019-2020. 4.

# Experiencias de formación personal\_

Santuario Clafira Limache, Chile 2019-2020

VOLUNTARIADO REGULAR

Facultad de Ciencias Sociales, Universidad de Chile

Santiago, Chile

CENTRO DE ESTUDIANTES DE FACULTAD

2018

Facultad de Ciencias Sociales, Universidad de Chile

Santiago, Chile

COORDINADOR NÚCLEO ORGANIZADOR ESCUELA MECHONA

2018